臺灣臺北地方法院交通事件裁定　　　　　　　　　　九十一年度交聲字第五三五號
　　原處分機關　台北市交通事件裁決所
　　受 處分 人　甲○○
　　即 異議 人
右列異議人因違反道路交通管理處罰條例案件，對於交通部公路總局台北區監理所於
九十一年三月四日所為之處分（原處分案號：北監五字第裁四○—Ｃ0000000
0號），聲明異議，本院裁定如左：
        主  文
原處分撤銷。
甲○○不罰。
        理  由
一、按法院受理交通事件，準用刑事訴訟法之規定，道路交通管理處罰條例第八十九
    條前段定有明文，是最高法院七十六年台上字第四九八六號判例「認定犯罪事實
    所憑之證據，雖不以直接證據為限，間接證據亦包括在內，然而無論直接證據或
    間接證據，其為訴訟上之證明，須於通常一般之人均不致有所懷疑，而得確信其
    為真實之程度者，始得據為有罪之認定，倘其證明尚未達到此一程度，而有合理
    之懷疑存在而無從使事實審法院得有罪之確信時，即應由法院為諭知被告無罪之
    判決。」揆諸前開說明，法院於審理行為人違反道路交通管理處罰條例案件，當
    踐行完畢調查證據之程序後，為事實之認定時，如就原處分機關所認定之行為人
    違規之事實仍有合理之訴訟上懷疑，而無法確信行為人確有該當於道路交通管理
    處罰條例各該處罰條文之構成要件事實時，此際即應依訴訟上之待證事實「倘有
    懷疑，則從被告之利益作解釋」（in dubi opro reo）之證據法則，作對受處分
    人有利之認定。
二、原處分機關係以：民國九十年十月二十五日下午二時二十五分許，在台北縣新店
    市○○路前，經警查獲異議人即受處分人甲○○所有車號ＢＳ—二○二八自用小
    客車停放於禁止臨時停車之紅線處所，而當場拖吊，並以受處分人有違反道路交
    通管理處罰條例第五十六條第一項第一款之行為掣單舉發。嗣經受處分人於到案
    日期前申訴，原處分機關函請舉發機關調查結果，仍認受處分人有上開違規行為
    ，遂依道路交通管理處罰條例第五十六條第一款、及違反道路交通管理事件統一
    裁罰標準表之規定，裁處受處分人罰鍰九百元。
三、訊據受處分人固坦承於前開時間將所有車輛停放台北縣新店市○○路段前乙節，
    惟以：受處分人係於九十年十月二十三日上午八時三十分將系爭車輛停放時，該
    路段並未設置紅線區域，業無任何將經設置紅線之公告，故於停放時尚屬合法，
    竟遭拖吊，實有不服等語置辯。經查：
  (一)前開台北縣新店市○○路為新店市捷運總站，其道路緣石上繪製禁止臨時停車之
    紅實線，據台北縣政府新店市公所九十年十二月十八日（九○）北縣店工字第五
    四四八七號函載，係於九十年十月二十四日繪製完成等情，有台北縣政府警察局
    新店分局九十一年一月二十三日店警交裁字第○九○○○三九一六○號函在卷可
    參。又據裁決書所載受處分人之違規時間雖係九十年十月二十五日下午二時二十
    五分，然據卷附（八九）新店二一二三一○黃單所載違規地點、時間可認：系爭
    車輛於十月二十五日上午九時五十三分許，仍停放於前開路段等情，是系爭車輛
    停放該路段已多時，而以經開立罰單之時間與設置紅線之時間緊接等情相參，足
    見，受處分人辯稱停放時尚未設置紅線等語，尚非無據。而無法辨認受處分人停
    放系爭車輛係於紅線設置前、後，是此種致人民誤停之風險，自不應由人民負擔
    ，而應由政府機關承擔責任。
  (二)又，原處分機關雖以系爭段為北新路一段右轉連接延伸新店路與捷運總站，為單
    向行車道路，而劃設有三線車道，並與文中路口交會前靠內側二線車道地面各繪
    有指示標線（指向線）指示車輛循序前進左轉文中路方向，而有道路交通安全規
    則第一百十一條、第一百十二條規定之適用，並舉現場照片一張為佐。惟據原處
    分機關、舉發單位附具之照片，並無任何可認受處分人車輛係停放於前開所指「
    繪製行車指示標線處」、甚或任何受處分人車輛停放於其他禁止停車標誌處所之
    事實，況本件舉發違反道路交通管理事件通知單中所指違規事實係「紅線停車」
    ，並非「於其他妨害交通之處所停車」。
  (三)故揆諸前揭說明，既無證據顯示受處分人停放系爭車輛時已經設置紅線禁止臨時
    停車標誌，本件即應對受處分人作有利之認定，認其所為上開辯解為屬可採。
四、綜上所述，受處分人於停放車輛時該路段是否已經設置「紅線」不明，自應為受
    處分人有利之認定，原處分機關不察，遽對受處分人為前開裁決，即難認為允當
    ，應認受處分人之異議為有理由，自應由本院將原處分撤銷，改諭知受處分人不
    罰，以資適法。
五、至異議人另稱：因同一行為尚經裁處違規停車費九百元、拖吊保管費一千四百元
    等語，惟此部分非前開裁決所裁決書所載之處分，本院不得予以審究，併此敘明
    。
據上論結，應依道路交通案件處理辦法第二十條，裁定如主文。
中      華      民      國      九十一      年    十二    月    三十    日
                                      臺灣臺北地方法院交通法庭
                                          法  官  郭惠玲
右正本證明與原本無異
如不服本裁定應於送達後五日內向本院提出抗告狀
                                          書記官  陳  懿
中      華      民      國      九十一      年    十二    月   三十一   日
